臺灣臺中地方法院刑事判決　　　　　　　　　　　　九十一年度重訴字第七二七號
　　公　訴　人　台灣台中地方法院檢察署檢察官
　　被　　　告　丁○○
　　指定辯護人　本院公設辯護人　戊○○
右列被告因違反毒品危害防制條例等案件，經檢察官提起公訴（九十年度偵字第一一
七○五號），本院判決如左：
    主  文
丁○○無罪。
    理  由
一、公訴意旨略以：被告丁○○曾於民國（下同）九十年二月間因施用第一級毒品海
    洛因、第二級毒品安非他命案件為警查獲，並經臺灣彰化地方法院裁定送臺灣彰
    化看守所附設勒戒處所施以觀察、勒戒，至同年月十三日獲釋後，被告隨即自九
    十年四月間之某日起，在丙○○（另案於台灣雲林戒治所執行強制戒治中）彰化
    縣埔心鄉○○村○○路○段三九一號家中，與丙○○共同施用第一級毒品海洛因
    （被告施用毒品部分業經本院於九十年九月二十五日以九十年度訴字第一九七四
    號判決確定），被告並意圖為自己不法所有，利用丙○○上廁所之機會，竊取數
    量不詳之第一級毒品海洛因，得手後據為己有。被告除分裝一部分供自己施用外
    ，復另行基於販賣圖利之概括犯意，自九十年四月間某日起至同年月十八日止，
    連續四次，以其所申請使用之電話號碼○九二二─八九八八四八號行動電話聯絡
    取貨地點及價格之方式，在彰化縣埔心鄉○○村○○路二八六號住處及附近，連
    續將第一級毒品海洛因以每小包新台幣（下同）三千元至五千元之價格，販售予
    甲○○，以供其施用，而牟取不法利益。嗣經員警過濾丁○○使用之電話號碼○
    九二二─八九八八四八號行動電話通話記錄，發現甲○○使用之○四─0000
    000號電話，而於九十年六月三十日十三時五十分許，在彰化縣員林鎮○○街
    二三八號二樓處，查獲甲○○，並經甲○○供述而查獲上情。因認被告涉犯刑法
    第三百二十條第一項竊盜罪、毒品危害防制條例第四條第一項之販賣第一級毒品
    罪嫌。
二、按犯罪事實應依證據認定之，無證據不得推定其犯罪事實；又不能證明被告犯罪
    或其行為不罰者，應諭知無罪之判決，刑事訴訟法第一百五十四條第三百零一
    條第一項分別定有明文。又告訴人之告訴，係以使被告受刑事訴追為目的，是其
    陳述是否與事實相符，仍應調查其他證據以資審認，最高法院五十二年台上字第
    一三○○號著有判例可資參照。又認定不利於被告之事實，須依積極證據，苟積
    極之證據不足為不利於被告之事實認定時，即應為有利於被告之認定，更不必有
    何有利之證據，最高法院三十年上字第八一六號判例亦有明文。
三、公訴人認被告丁○○涉有前揭罪嫌，無非係以右揭事實，被告坦承與證人丙○○
    共同施用毒品，且曾趁證人丙○○上廁所之際竊取毒品，證人甲○○之證言，及
    卷附之電話號碼○九二二─八九八四八四號行動電話通聯紀錄為其主要論據。訊
    據被告固坦承：電話號碼○九二二─八九八四八四號行動電話是伊所有，及認識
    證人甲○○、乙○○等情，惟堅決否認有何販賣第一級毒品海洛因之犯行，辯稱
    ：伊並未偷取丙○○的海洛因，有一次丙○○在他家裡客廳將海洛因放在香煙內
    吸食時，伊趁丙○○去上廁所，就偷吸一口香煙，伊經濟困難，不可能有錢去買
    海洛因去賣給甲○○等語。經查：
（一）證人甲○○雖於警、偵訊中證稱：曾向被告購買過海洛因。惟證人甲○○先於
      警訊中陳稱：其於九十年四月至五月份，向被告買過三、四次海洛因，每次購
      買三千元至五千元，是以電話號碼○四─0000000號電話與被告之電話
      號碼○九二二─八九八四八四號行動電話聯絡，再到被告彰化縣埔心鄉○○村
      ○○路二八六號向其購買海洛因（見偵查卷第十頁背面、第十一頁正面）；於
      偵查中則指稱：其於九十年四月至五月間向被告買過四次海洛因，先以電話號
      碼○九二二─八九八四八四號行動電話聯絡再進行交易，第一次是去被告家中
      ，後三次是在被告家附近，被告開一輛深色的福特汽車過來，有一次被告下車
      到其車上，另二次是其靠過去交易，每次購買三千元或五千元不等（見偵查卷
      第二十七頁），惟證人甲○○於本院審理時改證稱：被告是其丈夫乙○○的朋
      友，有見過幾次面，賣海洛因之人，其不太認識是朋友介紹的，綽號叫「阿德
      」，當時其在警訊中雖曾指認過照片，但當時指認的照片看不清楚，所以才會
      誤認為是被告（見本院九十一年四月三日訊問筆錄）等語，則證人甲○○就被
      告是否曾販賣海洛因予伊乙節所供前後不一。另經調閱被告所有之電話號碼○
      九二二─八九八四八四號行動電話之通聯紀錄，被告僅於九十年四月十八日及
      同月十九日曾撥打證人甲○○電話號碼○四─0000000號電話聯絡三次
      ，與證人甲○○於警訊及偵查中所稱：其向被告買過三、四次海洛因，均以電
      話號碼○四─0000000號電話與被告所有之電話號碼○九二二─八九八
      四八四號行動電話聯絡等語，於聯絡之次數上並不相符。另證人甲○○於本院
      審理時證稱：被告之所以在九十年四月十八日、同月十九日打電話予其，並非
      為了買海洛因的事情，是因為當時其夫乙○○因案在雲林監獄執行，所以才有
      聯絡（見本院九十一年年四月三日訊問筆錄），而證人乙○○於本院審理時亦
      證稱：其與被告是認識七、八年的朋友，經常有聯絡，被告常到其家裡聊天，
      大約三、四天就會到家中一次，其妻甲○○先前應該有看過被告，被告應該也
      有看過其妻，不過其與被告各自有段時間在監執行，所以其妻應該沒有看過被
      告幾次（見本院九十一年四月二十四日訊問筆錄）。且證人乙○○確自八十九
      年十二月三十日起至九十年五月二十四日止在雲林監獄執行強制戒治，亦有本
      院務部在監在押資料表乙紙在卷可憑，是證人甲○○上開證言所稱：其與被告
      係為了其夫乙○○在監之事聯絡等語，尚堪採信。此外，並無證據可資證明被
      告與證人甲○○於九十年四月十八日、十九日電話之聯絡內容，確係談論有關
      毒品交易之事，或有其他證據足以證明被告確有販賣毒品之犯行，是被告上揭
      所辯，堪可採信。
（二）又被告固坦承：伊於九十年六月二十九日因施用毒品為警查獲前，曾經有一次
      看到證人丙○○在他家裡客廳，將海洛因放在香煙內吸食時，伊趁丙○○去上
      廁所，就偷吸一口香煙等情，惟辯稱：伊並未偷證人丙○○的海洛因去賣給證
      人甲○○等語。經查：證人丙○○於本院審理時證稱：其未曾拿過海洛因給被
      告施用，也未曾與被告一起施用過海洛因，被告曾經到過其家裡，當時其正在
      施用海洛因，是用香煙施用，之後去上廁所前把香煙放在煙灰缸上，被告就把
      它拿去用，因為其上廁所出來後發現香煙變短了，所以曾問被告是不是把香煙
      拿去吸，被告說有拿去用，其還罵被告說沒有用就好了就不要再用了。那時候
      其只有剩下那一支香煙，並沒有整包的海洛因，被告自己拿去施用一次，其也
      沒有拿過整包的海洛因給被告（見本院九十一年四月二十四日訊問筆錄）等語
      明確。則被告雖曾竊取證人丙○○所有含海洛因之香煙一小截供自己施用，惟
      並無其他證據足資證明被告確曾有公訴人所指之竊取證人丙○○之整包海洛因
      ，除供自己施用外，另將部分海洛因以為販賣之用該項竊盜犯行。另被告雖曾
      竊取證人丙○○之含海洛因之香煙一小截，然被告竊取該香煙之目的係為施用
      香煙內之海洛因，而被告施用第一級毒品海洛因犯行部分，業經本院於九十年
      九月二十五日以九十年度訴字第一九七四號判決就施用第一級毒品部分判處有
      期徒刑十月，就施用第二級毒品部分判處有期徒刑六月，應執行有期徒刑一年
      六月確定，有前開判決附卷可參，是被告所涉竊盜犯行部分已為上開施用第一
      級毒品部分有牽連犯裁判上一罪之關係，自為前開判決效力所及，是本院就被
      告所涉竊盜犯行部分，自不得予以審究。此外，復查無其他積極證據足資證明
      被告確有何公訴人上揭所指之犯行，是揆諸前揭法條及判例意旨，自應為被告
      無罪之諭知。
據上論斷，應依刑事訴訟法第三百零一條第一項，判決如主文。
中      華      民      國      九十一      年    七    月      三     日
                                     臺灣臺中地方法院刑事第六庭
           審判長  法  官 梁堯銘
                                                 法  官 洪堯讚
                                                 法  官 劉麗瑛
右正本證明與原本無異。
如不服本判決，應於送達後十日內向本院提出上訴狀 （須附繕本） ，上訴於台灣高等
法院台中分院。
                                        書記官
中      華      民      國      九十一      年    七    月      三     日
